【裁判字號】    95,上訴,2791
【裁判日期】    950912
【裁判案由】    毒品危害防制條例
【裁判全文】
臺灣高等法院刑事判決                 95年度上訴字第2791號
上  訴  人  台灣台北地方法院檢察署檢察官
上  訴  人
即  被  告  甲○○
上列上訴人因被告違反毒品危害防制條例案件，不服台灣台北地
方法院95年度訴字第352號，中華民國95年6月30日第一審判決（
起訴案號：台灣台北地方法院檢察署95年度偵字第2366號；併辦
案號：同署95年度偵字第11912號、第15227號）提起上訴，本院
判決如下：
    主  文
原判決撤銷。
甲○○連續轉讓第二級毒品，累犯，處有期徒刑玖月。扣案如附
表所示之甲基安非他命及與甲基安非他命無法析離之吸食器、殘
渣袋、玻璃管，均沒收銷燬之。
    事  實
一、甲○○於民國86年間，因違反麻醉藥品管理條例案件，經台
    灣台北地方法院就施用化學合成麻醉藥品部分，判處有期徒
    刑3月，販賣化學合成麻醉藥品部分，判處有期徒刑1年10月
    ，應執行有期徒刑2年，緩刑5年。嗣於緩刑期內再犯違反毒
    品危害防制條例案件，經同院裁定撤銷緩刑，於92年11月9
    日執行完畢，仍不知悔悟。
二、甲○○復基於概括之犯意，連續於：(一)95年1月16日晚間10
    時20分許，攜帶甲基安非他命與吸食器等物前往紀火順之臺
    北縣新店市○○路○段99巷13號2樓之住處，無償提供轉讓甲
    基安非他命予紀火順施用。嗣於同日晚間10時40分許，為警
    持搜索票在上開處所執行搜索，當場查獲甲○○所有如附表
    編號一、二所示之與甲基安非他命無法析離之吸食器、殘渣
    袋。(二)95年5月19日上午4時許，攜帶甲基安非他命1包，再
    至紀火順上開住處內，無償提供轉讓甲基安非他命予紀火順
    ，由紀火順提供吸食器、玻璃管而施用。嗣於同日中午12時
    30 分，為警當場查獲，並扣得甲○○所有之甲基安非他命1
    包及紀火順所有之甲基安非他命1包（2包鑑定時混為一起。
    毛重0.7公克，鑑定使用0.014公克）及與甲基安非他命無法
    析離之吸食器1組、玻璃管1支等物。
三、案經臺北縣政府警察局新店分局報請臺灣臺北地方法院檢察
    署檢察官偵查起訴及移送本院併案審理。
    理  由
一、上開犯罪事實，業據被告於原審及本院審理中自白不諱（見
    原審卷第87頁、第97頁、第101頁，本院95年8月29日審判筆
    錄），核與證人紀火順於警詢及檢察官偵訊時證述之情節相
    符（見95年度偵字第2366號卷第18頁至第20頁、第43頁，95
    年度偵字第11912號卷第10頁），且有為當警當場查如附表
    所示第二級毒品甲基安非他命、吸食器、殘渣袋、玻璃管等
    物扣案可證。該扣案之2包白色結晶及吸食器內、殘渣袋內
    之殘渣經臺灣檢驗科技股份有限公司以氣相層析質譜儀法確
    認檢驗，結果發現均有甲基安非他命陽性反應，有該公司所
    出具之濫用藥物檢驗報告3件在卷可憑（見原審卷第92頁、
    第93頁及本院卷內），被告轉讓安非他命之犯行，罪證明確
    ，犯行堪以認定，應予依法論科。
二、核被告甲○○所為，係犯毒品危害防制條例第8條第2項之轉
    讓第二級毒品罪。其轉讓甲基安非他命前後持有甲基安非他
    命之低度行為，應為轉讓甲基安非他命之高度行為所吸收，
    不另論罪。被告二次轉讓之行為，時間接續，方法相同，且
    犯構成要件相同之罪名，顯係基於概括之犯意，反覆為之，
    應論以連續犯，並加重其刑。公訴人對被告95年5月19日轉
    讓甲基安非他命之犯行，雖漏未起訴，但與已起訴有罪部分
    ，有連續犯之裁判上一罪關係，為起訴效力所及，本院自應
    一併審判。又被告有事實欄所載之犯罪科刑情形，其前案有
    期徒刑於92年11月9日執行完畢，有本院被告全國前案紀錄
    表在卷可稽，其受有期徒刑執行完畢，於5年以內再犯本件
    有期徒刑以上之罪，為累犯，應依法加重其刑。被告犯罪行
    為後，連續犯雖經94年2月2日修正公布，95年7月1日施行之
    刑法所廢止，惟行為時之連續犯以一罪論，較現行刑法數罪
    併罰利於被告，依刑法第2條第1項前段規定，仍應適用行為
    時法。另累犯於94年2月2日修正公布，95年7月1日施行之刑
    法第47條第1項修正，惟並無有利於被告，依刑法第2條第1
    項前段規定，亦應適用行為時法。扣案如附表所示之物，經
    送鑑驗後均檢出含有甲基安非他命成分。其中附表編號三之
    甲基安非他命2包，雖分別為被告及紀火順所有，但已經混
    在一起，不能分辨；附表編號一、二所示內含甲基安非他命
    殘渣之吸食器及殘渣袋各1個，為被告所有之物，編號四、
    五所示之吸食器、玻璃管雖為紀火順所有，但其內甲基安非
    他命殘渣為被告轉讓第二級毒品，均因沾黏而不可析離，均
    應依毒品危害防制條例第18條第1項前段規定，不問屬於犯
    人與否，諭知沒收並銷燬之。
三、原審對被告為有罪科刑之判決，固非無見。惟查被告於95年
    15月19日尚有轉讓毒品之犯行，其轉讓之方式、樣態、地點
    及受讓之人，均完全相同，且時間亦相當接近，自屬連續犯
    ，原審認被告前後二次行為方法不同，時間未接續，不屬連
    續犯，未一併審併，尚有未合，而無可維持。公訴人及被告
    上訴意旨，指摘原審對上揭連續第二次犯行，未予審判，為
    有理由。至被告上訴主張希望案件暫緩執行，為將來執行問
    題，與審判無涉，此部分上訴雖不足採，惟原判決既有可議
    ，自應由本院將原判決撤銷改判，爰審酌被告犯罪之動機、
    手段、目的及其犯後坦承犯行、尚知悔悟等一切情狀，乃量
    處如主文第2項所示之刑，以資懲儆。
四、據上論斷，應依刑事訴訟法第369條第1項前段、第364條、
    第299條第1項前段，毒品危害防制條例第8條第2項、第18條
    第1項前段，刑法第11條前段、第56條（行為時法）、第47
    條（行為時法），判決如主文。
本案經檢察官郭啟東到庭執行職務。
中    華    民    國    95    年    9     月    12    日
                  臺灣高等法院刑事第十六庭
                              審判長法  官  葉騰瑞
                                    法  官  黃俊明
                                    法  官  趙功恆
以上正本證明與原本無異。
如不服本判決，應於收受送達後十日內向本院提出上訴書狀，其
未敘述上訴之理由者並得於提起上訴後十日內向本院補提理由書
（均須按他造當事人之人數附繕本）。
                                    書記官  孫佩琳
中    華    民    國    95    年    9     月    12    日
附錄本案論罪科刑法條全文：
毒品危害防制條例第8條第2項
轉讓第二級毒品者，處6月以上5年以下有期徒刑，得併科新臺幣
70萬元以下罰金。
附表：
┌──┬─────┬──┬───────────────┐
│編號│物品名稱  │數量│備考                          │
├──┼─────┼──┼───────────────┤
│ 一 │甲基安非他│1個 │1.95年1月16日查獲。           │
│    │命吸食器  │    │2.內甲基安非他命殘渣與吸食器沾│
│    │          │    │  黏無法析離。                │
├──┼─────┼──┼───────────────┤
│ 二 │安非他命殘│1個 │1.95年1月16日查獲。           │
│    │渣袋      │    │2.內甲基安非他命殘渣與吸食器沾│
│    │          │    │  黏無法析離。                │
├──┼─────┼──┼───────────────┤
│ 三 │甲基安非他│2包 │1.95年5月19日查獲。           │
│    │命（毛重0.│    │2.原2包鑑定時混在一起，無法分 │
│    │7公克，鑑 │    │  辨原來各包裝之甲基安非他命。│
│    │定使用0.01│    │                              │
│    │4公克）   │    │                              │
├──┼─────┼──┼───────────────┤
│四  │甲基安非他│1組 │1.95年5月19日查獲。           │
│    │命吸食器  │    │2.內甲基安非他命殘渣與吸食器沾│
│    │          │    │  黏無法析離。                │
├──┼─────┼──┼───────────────┤
│五  │玻璃管    │1支 │1.95年5月19日查獲。           │
│    │          │    │2.內甲基安非他命殘渣與吸食器沾│
│    │          │    │  黏無法析離。                │
└──┴─────┴──┴───────────────┘


司法院資訊處製作；財團法人民間司法改革基金會備份。
